臺灣屏東地方法院刑事判決　　　　　　　　94年度訴字第99號
公　訴　人　臺灣屏東地方法院檢察署檢察官
被　　　告　乙○○　男　56歲.
上列被告因業務過失致死案件，經檢察官提起公訴（93年度偵字
第5270號），被告於本院準備程序中就被訴事實為有罪之陳述，
經本院合議庭裁定由受命法官獨任依簡式審判程序審理，判決如
下：
      主  文
乙○○從事業務之人，因業務上之過失致人於死，處有期徒刑陸
月，如易科罰金，以佰元折算壹日。緩刑年。
      事  實
一、乙○○係設於屏東縣恆春鎮○○路一一七一八號「富悅大飯
    店」之負責人，平日飯店營業項目除提供遊客食宿、休憩等
    服務外，飯店內並分別設有水深一百四十公分之長方形成人
    游泳池、水深六十公分之圓形兒童游泳池（該二處游泳池係
    違規利用原有之計劃道路位置改建而成），以供住宿遊客從
    事游泳、戲水及水療按摩等休閒使用，乃從事業務之人。其
    本應注意遊客在上開游泳池內從事游泳等休閒活動時，有溺
    水之危險性，故於營業時間內應有專任救生員常駐於池畔之
    適當地點，並預備救生器具備用，以確保遊客生命、身體安
    全，且客觀上亦無不能注意之情事，竟疏未注意，僅在游泳
    池旁設立警告標示牌，略載「1.注意水的深度。‧‧‧5.幼
    兒入池請注意安全（幼兒需家長陪同）」等語，現場並未僱
    請任何救生員亦未設置救生安全設備，即於每日上午六時起
    至晚上十時許，對外開放供不特定遊客使用。嗣於民國九十
    三年七月二十五日晚上九時許，適有前來投宿之遊客吳徐千
    里（業經檢察官為緩起訴處分）攜同其外孫女陳湘薏前往上
    開兒童游泳池戲水，吳徐千里亦疏未注意陳湘薏為身高未滿
    一百四十公分之十歲幼童，如貿然進入上述成人游泳池，極
    易有溺水之危險，竟任由陳湘薏隨同其他孩童進入成人游泳
    池內戲水而未加阻止，致陳湘薏進入成人游泳池後數分鐘內
    旋即消失於水面，因無救生員在場警戒且無救生安全設備提
    供援助，而無法及時施以救助，迄至同日晚上九時十分許，
    吳徐千里始發現陳湘薏身體漂浮於水面，雖經其他在場遊客
    幫忙搶救上岸並緊急送往恆春南門醫院急救，仍於同日晚上
    二十三時許因溺水窒息死亡。
二、案經臺灣屏東地方法院檢察署檢察官據報相驗後主動檢舉及
    陳湘薏之母甲○○訴請偵查起訴。
      理  由
一、本件被告乙○○所犯係死刑、無期徒刑、最輕本刑為三年以
    上有期徒刑以外之罪，其於本院準備程序中就被訴事實為有
    罪之陳述，經本院合議庭裁定由受命法官獨任依簡式審判程
    序，先予敘明。
二、上揭事實，訊據被告於本院審理中供承不諱，並坦認其有過
    失，且被害人陳湘薏溺水之經過，業經偵查中同案被告吳徐
    千里於警詢及偵查中供稱在卷（見相驗卷第五、十九至二十
    、三四頁），而被害人確因溺水死亡乙節，復經臺灣屏東地
    方法院檢察署檢察官指揮檢察事務官督同檢驗員相驗屬實，
    製有相驗屍體證明書、驗斷書、相驗照片及勘驗筆錄在卷可
    稽（見相驗卷第十三、十七至十八、二一至二八頁）。又上
    開「富悅大飯店」係將原有之計劃道路位置違規改建成水深
    一百四十公分之長方形成人游泳池及水深六十公分之圓形兒
    童游泳池，平日係供投宿遊客從事游泳、戲水及水療按摩等
    休閒使用，然並未僱請專任救生員常駐於池畔適當地點，並
    預備救生器具備用等情，亦據證人即該飯店副理董永昌於警
    偵（見相驗卷第六至八、二十頁）、公務維修人員黃敏郎於
    警詢中證稱在卷（見相驗卷第九至十頁），並經檢察官履勘
    現場無訛，有勘驗筆錄、現場簡圖一份及現場照片十二張附
    卷可參（見相驗卷第十二、三二頁、本院卷第十一至十三、
    十六至十八頁），而上開違規使用部分，復經屏東縣政府九
    十四年三月二十一日屏府建管字第○九四○○五一六八五號
    函覆明確（見本院卷第四六頁）。按「游泳場所業應遵守下
    列事項：‧‧‧五、營業時間內應有專任救生員駐於適當地
    點，並預備救生器具備用」，臺灣省營業衛生管理規則第十
    五條定有明文。查被告雖以違規改建之方式，在所經營之飯
    店內設置上開游泳池，然事實上既有提供住宿遊客從事游泳
    、戲水及水療按摩等休閒使用，則其對於前來使用游泳池之
    遊客，自負有維護人身安全之義務，且應注意依上述管理規
    則之規定，應僱請專任救生員及設置完善救生設備，而依當
    時客觀狀況，被告並無不能注意之情事，竟疏未注意上情，
    使被害人陳湘薏溺水之際，因欠缺救生員警戒且乏救生設備
    而未能及時施以救助，以致溺水死亡，被告顯有業務上之過
    失，且其業務過失行為與被害人死亡間，顯具有相當因果關
    係。至被害人之外祖母吳徐千里因疏於看護照顧被害人，亦
    有過失，惟尚無從解免被告上開業務過失罪責。綜上，本件
    事證明確，被告犯行洵堪認定，應依法論科。
三、查被告係「富悅大飯店」之負責人，其經營飯店並提供遊客
    食宿、休憩及使用飯店內游泳池設施等服務，為從事業務之
    人，負有提供完善、周全之飯店設施，以維護遊客人身安全
    之責，詎其竟疏未注意僱請專任救生員常駐於游泳池畔之適
    當地點，並預備救生器具備用，以致遊客溺斃死亡，核其所
    為，係犯刑法第二百七十六條第二項之業務過失致死罪。爰
    審酌被告身為飯店之負責人，本應提供妥善完備之設施及服
    務，以確保遊客人身安全無虞，竟疏未注意致生上開事故，
    惟過失情節尚非重大、犯後態度尚可等一切情狀，量處如主
    文所示之刑，並諭知易科罰金之折算標準。又被告前未曾受
    有期徒刑以上刑之宣告（有卷附臺灣屏東地方法院檢察署刑
    案資料查註紀錄表、臺灣高等法院被告全國前案紀錄表可參
    ），僅因一時疏失，致罹刑典，且已與告訴人達成和解，確
    實賠償告訴人之損失而獲得諒解，業據告訴人指稱在卷，並
    有卷附匯款單及存摺明細可佐（見本院卷第六二、六四至六
    五頁），又犯後亦表悔意，其歷經偵審程序及罪刑宣告之教
    訓，當知所警惕，信無再犯之虞，本院認前開對其宣告之刑
    ，以暫不執行為適當，爰併予宣告緩刑三年，以啟自新。
據上論斷，應依刑事訴訟法第二百七十三條之一第一項、第二百
九十九條第一項前段、刑法第二百七十六條第二項、第四十一條
第一項前段、第七十四條第一款，罰金罰鍰提高標準條例第一條
前段、第二條，判決如主文。
本案經檢察官劉俊儀到庭執行職務。
中    華    民    國   94      年     5     月  17    日
                     臺灣屏東地方法院刑事第四庭
                             法  官  劉敏芳
以上正本證明與原本無異。
如不服本判決應於收受本判決送達後十日內向本院提出上訴書狀
，其未敘述上訴理由者，並得於提起上訴後十日內向本院補提理
由書狀（均須按他造當事人之人數附繕本）「切勿逕送上級法院
」
中　　華　　民　　國　　94　　年　　5 　　月　　17　　日
                             書記官  許倬維
附錄本判決論罪科刑法條：
刑法第二百七十六條第二項
從事業務之人，因業務上之過失犯前項之罪者，處五年以下有期
徒刑或拘役，得併科三千元以下罰金。
